---
title: "Analisis_de_potencia"
output: html_document
---

#Análisis de potencia para comparar un taxón de interés entre grupos. Función power.prop.test()

Se carga una tabla con la abundancia de Butyrivibrio ﬁbrisolvens por muestra. 


```{r}
abund_table_Spe=read.csv("https://raw.githubusercontent.com/MJardon913/Analisis_de_microbioma_en_R/main/Data/ALSG93AButyrivibrioSpecies.csv", row.names=1, check.names=FALSE)

abund_table_Spe<-t(abund_table_Spe)
```

Las muestras se agrupan según si tuvieron el tratamiento de Butirato o son del grupo de control.

```{r}
grouping<-data.frame(row.names=rownames(abund_table_Spe),t(as.data.frame(strsplit(rownames(abund_table_Spe),"-"))))

grouping$Group <- with(grouping,ifelse(as.factor(X1)%in%c("B11","B12","B13","B14","B15","D11","D12","D13","D14"),c("Butyrate"), c("Control")))


Butyrivibrio_G <-cbind(abund_table_Spe, grouping)

Butyrivibrio_G
```
Se agrega una columna que clasifica las muestras según si Butyrivibrio está presente.

```{r}
Butyrivibrio_G$Present <- ifelse((Butyrivibrio_G$Butyrivibrio > 0),
"Present","Absent")

Butyrivibrio_G
```

Se crea una tabla de contingencia según los grupos de muestras y la presencia de Butyrivibrio.

```{r}
library(MASS)
tbl = table(Butyrivibrio_G$Group, Butyrivibrio_G$Present)
tbl
```

Se calcula la potencia para muestras de tamaño de 10 a 20, valor alfa = 0.05. En este caso p1 es la proporción de muestras con butirato que presentan Butirivibrio y p2 es la misma proporción entre las muestras de control.

```{r}
power.prop.test(n=10:20, p1=1, p2=.57, sig.level=0.05, power=NULL, alternative=c("one.sided"), strict = FALSE)
```

#Análisis de potencia usando el test \chi²

Este análisis que se llevará a cabo con la función pwr.chisq.test() desde la tabla de contingencia necesita del cálculo del tamaño del efecto. Para esto se usará la función cramersV().

```{r}
#install.packages("lsr")

library(lsr)

#Cálculo del tamaño de efecto
cramersV(tbl)
```

```{r}
library(pwr)

pwr.chisq.test(w = 0.3833108, N = 45:60, df = 1, sig.level = 0.05, power = NULL)
```

También desde las proporciones 1 y .57 podemos hacer un análisis de potencia desde el test de Fisher.


```{r}
install.packages("Exact")

library(Exact)

power.exact.test(1.0, 0.57, 15, 15, method="Fisher")
```
#Comparando la frecuencia de todos los taxa con el modelo Dirichlet-multinomial

El paquete HMP contiene la función que será usada para estimar un modelo Dirichlet-multinomial desde nuestros datos.


```{r}
#install.packages("HMP",repo="http://cran.r-project.org", dep=TRUE)

library(HMP)
```

Cargamos los datos con frecuencias por género de cinco muestras con tratamiento de Butirato y de cinco muestras del grupo control.

```{r}
Buty=read.csv("https://raw.githubusercontent.com/MJardon913/Analisis_de_microbioma_en_R/main/Data/ALSG93A3.5mButyrateGenus.csv",row.names=1,
check.names=FALSE)

NOButy=read.csv("https://raw.githubusercontent.com/MJardon913/Analisis_de_microbioma_en_R/main/Data/ALSG93A3.5mNoButyrateGenus.csv",row.names=1, check.names=FALSE)

head(Buty)
head(NOButy)
```
Usamos las función DM.MoM para obtener los parámetros de ambos modelos Dirchlet-multinomial.


```{r}
Buty_t <- t(Buty)
NOButy_t <- t(NOButy)

fit_Buty <- DM.MoM(Buty_t);fit_NOButy <- DM.MoM(NOButy_t)

```

##Análisis por composición de taxa

Con la función MC.Xdc.statistics() se llevará a cabo este análisis. Dicha función necesita especificar la cantidad de experimentos MonteCarlo = numMC, y el número de reads por muestra = group_Nrs

```{r}
numMC <- 1000
nrsGrp1 <- rep(1000, 10)
nrsGrp2 <- rep(1000, 10)
group_Nrs <- list(nrsGrp1, nrsGrp2)
```

De este modo se calcula el error tipo 1.

```{r}
alphap <- fit_Buty$gamma
pval1 <- MC.Xdc.statistics(group_Nrs, numMC, alphap, "hnull")
pval1
```
De este modo se calcula la potencia. 

```{r}
alphap <- rbind(fit_Buty$gamma, fit_NOButy$gamma)
pval2 <- MC.Xdc.statistics(group_Nrs, numMC, alphap)
pval2
```


##Análisis RAD

En este caso se filtrarán las muestras con los diez taxa más abundantes, declarando al resto como "other".

```{r}
filter_Buty<- Data.filter(Buty_t, "sample", 1000, 10)
head(filter_Buty)

filter_NOButy<- Data.filter(NOButy_t, "sample", 1000, 10)
head(filter_NOButy)
```


Se entrenan modelos Dirichlet-multinomial con los datos filtrados

```{r}
fit_Buty <- DM.MoM(filter_Buty);fit_NOButy <- DM.MoM(filter_NOButy)
```


Del siguiente modo podemos ver los parámetros de estos modelos.


```{r}
fit_Buty$pi
fit_NOButy$pi
fit_Buty$theta
fit_NOButy$theta

```

```{r}
pi0 <- fit_Buty$pi
group_theta <- c(0.007523, 0.01615)
```

De este modo podemos calcular el error tipo 1.

```{r}
pval1 <- MC.Xmc.statistics(group_Nrs, numMC, pi0, group.theta=group_theta, type="hnull")
pval1
```

Así podemos calcular la potencia. 


```{r}
group_pi <- rbind(fit_Buty$pi, fit_NOButy$pi)
pval2 <- MC.Xmc.statistics(group_Nrs, numMC, pi0, group_pi, group_theta)
pval2
```
Otra función que se puede usar para estos cálculos es la función MC.Xmcupo.statistics.
Para el error tipo 1:

```{r}
pval1 <- MC.Xmcupo.statistics(group_Nrs, numMC, pi0, group.theta=group_theta, type="hnull")
pval1
```

Para la potencia:

```{r}
pval2 <- MC.Xmcupo.statistics(group_Nrs, numMC, group.pi=group_pi, group.theta=group_theta)
pval2
```

##Cálculo del tamaño del efecto


```{r}
group_data <- list(filter_Buty, filter_NOButy)
effect <- Xmcupo.effectsize(group_data)
effect
```

